# 不满足合同确认条件下成本结转问题

提问人：awakenstriving 时间：2022-10-22 22:31:20
陈老师，您好，请教您：公司 2020 年与客户签订合同， 2020 年客户经营状况良好， 2021 年 2 月客户经营状况恶化，违约债务金额较大，资金流出现困难，公司产品于 2021 年 4 月交付并验收，验收时点预计款项很可能不能收回。请问陈老师： 2021 年 4 月判断款项很可能不能收回情况下，公司不确认收入，那么成本是否需要于 2021 年结转？应该于何时结转？

回答人：chenyiwei
既然“验收时点预计款项很可能不能收回”，那也就意味着已发生的成本很可能不能收回，此时由于商品已经交付（控制权已转移给客户），继续作为本企业的资产确认也不合适。故应将实际成本结转至营业成本处理，但无对应的收入确认。